pt-BR: Uso dietético: Dieta balanceada; Controle de açúcar no sangue; Controle de calorias; Resistência; Energia; Alto teor de fibras; Alto teor de proteínas; Baixo teor de carboidratos; Substituto de refeição; Aumento da massa magra; Desempenho; Recuperação; Lanche rápido; Ganho de peso; Perda de peso; Outro
th: การใช้งานอาหาร: โภชนาการที่สมดุล; การควบคุมน้ำตาลในเลือด; การควบคุมแคลอรี่; ความทนทาน; พลังงาน; ไฟเบอร์สูง; โปรตีนสูง; คาร์โบไฮเดรตต่ำ; ผลิตภัณท์ทดแทนมื้ออาหาร; การสร้างกล้ามเนื้อ; สมรรถนะสูง; การฟื้นฟู; ขนม; น้ำหนักเพิ่มขึ้น; น้ำหนักลดลง; อื่นๆ
fr: Utilisation alimentaire: Alimentation équilibrée; Contrôle de la glycémie; Contrôle des calories; Endurance; Énergie; Riche en fibres; Haute teneur en protéines; Faible teneur en glucides; Substitut de repas; Renforcement musculaire; Performance; Récupération; Snacking; Gain de poids; Perte de poids; Autre
da: Diætanvendelse: Afbalanceret ernæring; Blodsukkerkontrol; Kaloriekontrol; Udholdenhed; Energi; Højt fiberindhold; Højt proteinindhold; Få kulhydrater; Måltidserstatning; Muskelopbygning; Performance; Restitution; Snacking; Vægtøgning; Vægttab; Andet
cs: Účel diety: Vyvážená strava; Kontrola krevního cukru; Kontrola kalorií; Vytrvalost; Energie; Vysoký obsah vlákniny; Vysoký obsah bílkovin; Nízký obsah sacharidů; Náhrada jídla; Budování svalů; Vysoký výkon; Zotavení; Svačina; Přibývání na váze; Ztráta hmotnosti; Jiné
hu: Diétás felhasználás: Kiegyensúlyozott táplálkozás; Vércukorszint-csökkentés; Kalóriacsökkentés; Erőnlét; Energia; Rostban gazdag; Fehérjedús; Alacsony szénhidráttartalom; Étkezés helyettesítése; Izomépítés; Teljesítmény; Felépülés; Nassolás; Hízás; Fogyás; Egyéb
en: Dietary use: Balanced nutrition; Blood sugar control; Calorie control; Endurance; Energy; High fiber; High protein; Low carb; Meal replacement; Muscle building; Performance; Recovery; Snacking; Weight gain; Weight loss; Other
de: Diätetische Verwendung: Ausgewogene Ernährung; Blutzuckerkontrolle; Kalorienkontrolle; Ausdauer; Energie; Ballaststoffreich; Proteinreich; Kohlenhydratarm; Mahlzeitenersatz; Muskelaufbau; Leistung; Erholung; Snack; Gewichtszunahme; Gewichtsverlust; Sonstiges
pt-PT: Uso dietético: Nutrição equilibrada; Controlo de açúcar no sangue; Controlo de calorias; Resistência; Energia; Alto teor de fibra; Alto teor de proteína; Baixo teor de carboidratos; Substituto de refeição; Desenvolvimento muscular; Desempenho; Recuperação; Snacks; Ganho de peso; Perda de peso; Outro
tr: Diyet Kullanımı: Dengeli beslenme; Kan şekeri kontrolü; Kalori kontrolü; Dayanıklılık; Enerji; Yüksek lif; Yüksek protein; Düşük karbonhidrat; Yemek değişikliği; Kas geliştirme; Performans; İyileşme; Atıştırmalık; Kilo alımı; Kilo kaybı; Diğer
ja: 食事での使用: 栄養バランス; 血糖コントロール; カロリーコントロール; 持久力; エネルギー; 高食物繊維; 高タンパク; 低炭水化物; 完全食; 筋肉増強; パフォーマンス; リカバリー; 間食; 体重増加; 減量; その他
ru: Преимущества употребления: Сбалансированное питание; Контроль уровня сахара в крови; Контроль калорий; Выносливость; Энергия; Высокое содержание клетчатки; Высокое содержание белка; Низкое содержание углеводов; Замена пищи; Наращивание мышечной массы; Производительность; Восстановление; Перекус; Набор веса; Снижение веса; Другое
pl: Zastosowanie żywieniowe: Zrównoważone odżywianie; Kontrola poziomu cukru we krwi; Kontrola kalorii; Wytrzymałość; Energia; Wysoka zawartość błonnika; Wysokobiałkowa; Niskowęglowodanowa; Zastępowanie posiłków; Budowanie mięśni; Stopa zwrotu; Wznowienie Działalności; Podjadanie; Zwiększenie masy ciała; Zmniejszenie masy ciała; Inne
zh-CN: 饮食用途: 均衡营养; 血糖控制; 热量控制; 耐力; 活力; 高纤维; 高蛋白; 低碳水化合物; 代餐; 增肌; 高性能; 恢复; 零食; 增重; 减肥; 其他
fi: Ruokavalion käyttö: Tasapainoinen ravinto; Verensokerin hallinta; Kalorien hallinta; Kestävyys; Energia; Runsaskuituinen; Korkeaproteiininen; Vähähiilihydraattinen; Aterian korvaaminen; Lihasten kasvattaminen; Performance; Elpyminen; Välipala; Painonnousu; Painonpudotus; Muu
it: Utilizzo alimentare: Nutrizione equilibrata; Controllo della glicemia; Controllo delle calorie; Tolleranza; Energia; Alto contenuto di fibre; Alto contenuto di proteine; Con pochi carboidrati; Sostitutivi dei pasti; Sviluppo della massa muscolare; Prestazioni; Recovery; Spuntini; Aumento di peso; Perdita di peso; Altro
ro-RO: Utilizare în regimul alimentar: Alimentație echilibrată; Controlul glicemiei; Controlul caloriilor; Anduranță; Energie; Bogat în fibre; Bogat în proteine; Cu conținut scăzut de carbohidrați; Înlocuitor de masă; Dezvoltarea musculaturii; Performanță; Recuperare; Gustare; Creștere în greutate; Pierdere în greutate; Altele
nb: Kostholdsbruk: Balansert ernæring; Kontroll av blodsukker; Kalorikontroll; Utholdenhet; Energi; Høyt fiberinnhold; Proteinrik; Lavkarbo; Måltidserstatning; Muskelbygging; Ytelse; Restituering; Snacks; Vektøkning; Vekttap; Annet
sl-SI: Uporaba v prehrani: Uravnotežena prehrana; Nadzor sladkorja v krvi; Nadzor kalorij; Vzdržljivost; Energija; Visoka vsebnost vlaknin; Visoka vsebnost beljakovin; Malo ogljikovih hidratov; Nadomestek obroka; Izgradnja mišic; Učinkovitost; Okrevanje; Prigrizki; Povečanje telesne mase; Zmanjšanje telesne mase; Drugo
lt-LT: Mitybinė paskirtis: Subalansuota mityba; Cukraus kiekio kraujyje kontrolė; Kalorijų skaičiavimas; Ištvermė; Energija; Didelis skaidulų kiekis; Didelis baltymų kiekis; Mažas angliavandenių kiekis; Pakaitiniai patiekalai; Raumenų auginimas; Našumas; Atsigavimas; Užkandžiavimas; Svorio auginimas; Svorio metimas; Kita
ko: 식이 용도: 균형 잡힌 영양; 혈당 조절; 칼로리 조절; 지구력; 에너지; 고섬유질; 고단백; 저탄수화물; 식사 대용; 근육 형성; 퍼포먼스; 회복; 간식; 체중 증량; 체중 감량; 기타
vi: Sử dụng chế độ ăn uống: Dinh dưỡng cân bằng; Kiểm soát lượng đường trong máu; Kiểm soát lượng calo; Sức bền; Năng lượng; Nhiều chất xơ; Giàu đạm; Ít đường bột; Thay thế bữa ăn; Phát triển cơ bắp; Hiệu suất; Hồi phục; Ăn vặt; Tăng cân; Giảm cân; Khác
sk-SK: Výživové využitie: Vyvážená výživa; Kontrola krvného cukru; Kontrola kalórií; Vytrvalosť; Energia; Vysoký obsah vlákniny; Vysoký obsah bielkovín; Nízky obsah sacharidov; Náhrada jedla; Budovanie svalov; Výkon; Zotavenie; Občerstvenie; Priberanie na váhe; Chudnutie; Iné
es: Uso nutricional: Nutrición equilibrada; Control de azúcar en sangre; Control de calorías; Resistencia; Energía; Alto en fibras; Alto en proteínas; Baja en carbohidratos; Sustituto de comida; Desarrollo muscular; Rendimiento; Recuperación; Merienda; Aumento de peso; Pérdida de peso; Otros
el: Διατροφική χρήση: Ισορροπημένη διατροφή; Έλεγχος σακχάρου στο αίμα; Έλεγχος θερμίδων; Αντοχή; Ενέργεια; Πλούσια σε φυτικές ίνες; Πλούσια σε πρωτεΐνες; Χαμηλοί υδατάνθρακες; Αντικατάσταση γευμάτων; Μυϊκή ανάπτυξη; Απόδοση; Ανάρρωση; Σνακ; Αύξηση βάρους; Απώλεια βάρους; Άλλο
nl: Dieetgebruik: Evenwichtige voeding; Bloedsuikerspiegel controleren; Calorieën controleren; Uithoudingsvermogen; Energie; Vezelrijk; Hoog proteïnegehalte; Koolhydraatarm; Maaltijdvervanging; Spieropbouw; Prestaties; Herstel; Snacken; Gewichtstoename; Gewichtsverlies; Andere
sv: Kostanvändning: Balanserad näring; Kontroll av blodsocker; Kalorikontroll; Uthållighet; Energi; Högt fiberinnehåll; Hög protein; Lågkalori; Måltidsersättning; Muskelbyggande; Prestanda; Återhämtning; Snacks; Viktökning; Viktminskning; Övrigt
bg-BG: Диетична употреба: Балансирано хранене; Контрол на кръвната захар; Контрол на калориите; Издръжливост; Енергия; Високо съдържание на фибри; Високо съдържание на протеини; Ниско съдържание на въглехидрати; Заместител на храненето; Изграждане на мускули; Ефективност; Възстановяване; Похапване; Наддаване на тегло; Загуба на тегло; Други
zh-TW: 飲食用途: 均衡營養; 血糖控制; 熱量控制; 耐力; 活力; 高纖維; 高蛋白; 低碳水化合物; 代餐; 塑造肌肉; 性能; 恢復; 點心; 增重; 減重; 其他
hr-HR: Upotreba u prehrani: Uravnotežena prehrana; Kontrola šećera u krvi; Kontrola kalorija; Izdržljivost; Energija; Visoka količina vlakana; Visoki udio bjelančevina; Niska količina ugljikohidrata; Zamjena za obrok; Izgradnja mišića; Performansa; Oporavak; Grickanje; Dobitak na težini; Gubitak težine; Ostalo